臺灣新竹地方法院刑事判決
109年度訴字第884號
公  訴  人  臺灣新竹地方檢察署檢察官
被      告  彭明輝



上列被告因傷害等案件，經檢察官提起公訴（109年度偵字第891
0號），被告於本院準備程序中，就被訴事實為有罪之陳述，經
本院告知被告簡式審判之旨，並聽取公訴人及被告之意見後，進
行簡式審判程序，並判決如下：
    主  文
彭明輝犯傷害罪，處拘役肆拾日，如易科罰金，以新臺幣壹仟元
折算壹日；又犯公然侮辱罪，處拘役參拾日，如易科罰金，以新
臺幣壹仟元折算壹日。應執行拘役陸拾日，如易科罰金，以新臺
幣壹仟元折算壹日。
    事實及理由
一、本件犯罪事實及證據，除證據部分補充「被告於本院準備程
    序及簡式審判程序時之自白、本院109年12月24日調解筆錄
    、本院110年4月27日、110年5月3日、110年9月30日公務電
    話紀錄」外，餘均引用檢察官起訴書之記載（如附件）。
二、論罪科刑：核被告彭明輝所為，係犯刑法第277條第1項之傷
    害罪、同法第309條第1項之公然侮辱罪。被告所犯上開2罪
    間，犯意各別，行為互殊，應予分論併罰。爰以行為人之責
    任為基礎，審酌被告無故出手毆打告訴人阮品澍，造成告訴
    人受有如起訴書犯罪事實欄所載之傷害，復以穢語公然辱罵
    告訴人，缺乏尊重他人名譽及身體權之法治觀念，考量被告
    已坦承犯行，雖與告訴人達成和解，但尚未依和解條件履行
    之犯後態度，兼衡被告犯罪之動機、目的、手段，暨其自述
    國小畢業之智識程度，目前受雇開怪手，月薪約新臺幣5萬
    元，離婚，獨居之經濟及家庭狀況等一切情狀，分別量處如
    主文所示之刑，並均諭知易科罰金之折算標準，暨定應執行
    之刑及易科罰金之折算標準。
據上論斷，應依刑事訴訟法第273條之1第1項、第299條第1項前
段、第310條之2、第454條第2項，判決如主文。
本案經檢察官賴佳琪提起公訴，檢察官劉得為、林李嘉到庭執行
職務。
中　　華　　民　　國   110    年    12    月    21    日
                  刑事第三庭    法  官   黃怡文
以上正本證明與原本無異。
如不服本判決應於收受本判決後20日內向本院提出上訴書狀，上
訴書狀應敘述具體理由。上訴書狀未敘述上訴理由者，應於上訴
期間屆滿後20日內補提理由書狀於本院(均須按他造當事人之人
數附繕本 )「切勿逕送上級法院」。 
中　　華　　民　　國　　110 　年　　12　　月　　22　　日
                                書記官    謝沛真　　　
附錄論罪科刑法條全文：
中華民國刑法第277條
傷害人之身體或健康者，處 3 年以下有期徒刑、拘役或 1 千元
以下罰金。
犯前項之罪因而致人於死者，處無期徒刑或 7 年以上有期徒刑
；致重傷者，處 3 年以上 10 年以下有期徒刑。
中華民國刑法第309條
公然侮辱人者，處拘役或9千元以下罰金。
以強暴犯前項之罪者，處1年以下有期徒刑、拘役或1萬5千元以
下罰金。
（附件）
臺灣新竹地方檢察署檢察官起訴書
                                     109年度偵字第8910號
　　被　　　告　彭明輝　男　43歲（民國00年0月00日生）
　　　　　　　　　　　　住新竹縣○○市○○里0鄰○○○街0
　　　　　　　　　　　　　00號
　　　　　　　　　　　　居新竹市○區○道路0段000號3樓
　　　　　　　　　　　　國民身分證統一編號：Z000000000號
上列被告因傷害等案件，已經偵查終結，認應提起公訴，茲將犯
罪事實及證據並所犯法條分敘如下：
　　　　犯罪事實
一、彭明輝於民國109年7月14日晚間11時50分許，搭乘由阮品澍所
    駕駛之車牌號碼000-00號營業小客車，欲返回其新竹市○區○道
    路0段000號3樓居所，彭明輝於上開車輛行駛至新竹市鐵道路2
    段與光華二街口停等紅燈時，在車上出言操你媽辱罵阮品澍
    ，再基於傷害之犯意，徒手毆打阮品澍之額頭，於阮品澍下車
    後，又接續以拳頭及手上提袋，毆打阮品澍之胸口及後腦，
    致阮品澍受有臉部損傷、頭皮鈍傷、胸部挫傷等傷害，經警
    獲報到場處理後，彭明輝復基於公然侮辱之犯意，在上開不特
    定多數人得以共見共聞之馬路旁，以「操你媽」辱罵阮品澍，足
    以貶損阮品澍人格尊嚴與社會評價。
二、案經阮品澍訴請新竹市警察局第一分局報告偵辦。
        證據並所犯法條
一、證據清單及待證事實：
(一)被告彭明輝於警詢及偵查中之供述：被告坦認於上開時地搭
    乘告訴人阮品澍所駕駛上開營業小客車之事實。
(二)證人即告訴人阮品澍於警詢及偵查中之證述：證明1、被告於
    上開時間，先於其所駕駛之上開車輛內，徒手毆打其額頭，
    下車後又以拳頭及手上提袋攻擊其胸部及後腦，致其受有上
    開傷害之之事實。2、被告於警察到場處理時，在上開馬路旁
    ，以「操你媽」對其辱罵之事實。
(三)「光華二街與鐵道路口朝湳雅街」之路口監視錄影畫面截圖共4
    張、南門綜合醫院乙種診斷證明書乙紙、證人阮品澍之傷勢
    照片3張：證明：告訴人於109年7月15日受有上開傷害之事實
    。
(四)密錄器錄影檔案之光碟1片、密錄器之錄影畫面截圖共2張、密錄
    器錄影內容之譯文共1張：證明被告於上開時間，在警察到場
    後，仍於不特定多數人得以共見共聞之馬路旁，以「操你媽」辱
    罵告訴人之事實。 
二、核被告所為，係犯刑法第277條第1項之傷害、第309條第1項
    之公然侮辱等罪嫌。被告先後傷害告訴人之行為，係於密切接
    近之時間實施，侵害同一法益，各行為之獨立性極為薄弱，依
    一般社會健全觀念，在時間差距上難以強行分開，應視為數個
    舉動之接續施行，合為包括之一行為予以評價，而論以接續犯
    。又被告涉犯上開傷害罪嫌及公然侮辱罪嫌間，犯意各別、
    行為殊異，請予以分論併罰。
三、至被告在告訴人所駕駛之上開車輛內以操你媽等言詞對告訴
    人辱罵之行為，因車內係一密閉空間，告訴人斯時亦僅搭載
    被告1人，是被告縱有在上開車輛內為辱罵告訴人之行為，與
    公然侮辱罪之不特定人或多數人得以共見共聞場所之要件不相符
    合，自難以該罪責，惟此部分行為倘成立犯罪，與前揭起訴
    部分之公然侮辱犯罪事實，屬接續犯為實質上一罪關係，爰
    不另為不起訴處分，附此敘明。
四、依刑事訴訟法第251條第1項提起公訴。　　
　　此　致
臺灣新竹地方法院
中　　華　　民　　國　 109　　年　　9 　　月　　21　　日
　                            檢  察  官  賴佳琪
本件證明與原本無異　
中　　華　　民　　國　　108 　年　　10 　　月　　7　　日
                          　　書　記　官  楊凱婷
附錄本案所犯法條全文
中華民國刑法第277條
（普通傷害罪）
傷害人之身體或健康者，處 3 年以下有期徒刑、拘役或 1 千元
以下罰金。
犯前項之罪因而致人於死者，處無期徒刑或 7 年以上有期徒刑
；致重傷者，處 3 年以上 10 年以下有期徒刑。
中華民國刑法第309條
（公然侮辱罪）
公然侮辱人者，處拘役或 3 百元以下罰金。
以強暴犯前項之罪者，處 1 年以下有期徒刑、拘役或 5 百元以
下罰金。